【裁判字號】    89,簡上,220
【裁判日期】    900129
【裁判案由】    就業服務法
【裁判全文】
臺灣板橋地方法院刑事判決                        八十九年度簡上字第二二號
    上  訴  人
    即  被  告  金元工業股份有限公司
    代  表  人  甲○○
    上  訴  人
    即  被  告  乙○○
右列被告因就業服務法案件，不服本院中華民國八十九年八月三十一日八十九年度板
簡字第五二三號刑事簡易判決（聲請簡易判決處刑案號：八十九年度偵字第五七五八
號、第七一二四號）提起上訴，本院管轄之第二審合議庭判決如左：
    主  文
上訴駁回。
    事  實
一、乙○○係設在台北縣新莊市○○路二六八巷二四弄二號之金元工業股份有限公司
    （下簡稱為金元公司）總務課長，明知雇主不得聘僱或留用未經許可或許可失效
    之外國人，而金元工業股份有限公司所聘僱之泰國籍人JITPHAKDEE SAWAT及
    SOPHAKUL THONGYUN等二人工作許可期間分別至民國八十八年九月一日及同年六
    月四日屆滿，乙○○為負責該二名外國人之聘僱、管理及相關申請事宜之人，於
    該二名泰國籍人之工作許可期間屆至後，竟仍繼續留用該二名許可失效之外國人
    在公司內工作，嗣於八十八年九月十三日為警查獲。
二、案經台北縣警察局新莊分局報告及臺灣板橋地方法院檢察署檢察官自動檢舉偵查
    聲請簡易判決處刑。
    理  由
一、訊之被告洪金成及金元公司代表人吳元豐對於右揭逾期留用泰國籍人
    JITPHAKDEE SAWAT及SOPHAKUL THONGYUN二人之事實固坦認不諱，惟矢口否認有
    何違反就業服務法之犯行，辯以該公司原申請之另二名外國人因無法勝任工作而
    解僱離境，該公司經勞委會核准再引進上開二名泰國籍人遞補，伊等誤以為該二
    名泰國籍人之二年僱用期間係自替補時才開始起算，而未將遞補前之工作期間扣
    除，致遲誤二年工作期滿之聲請展延，嗣發現後雖立即向行政院勞工委員會提出
    展期申請，然遭以逾期期申請為由而駁回，是上開留用之情事實為過失，並非故
    意為之云云。經查：被告金元公司前依行政院勞工委員會八十六年一月十一日臺
    八十六勞職外字第○二○二七八二號招募許可函聘僱泰國籍外國人二名，因其等
    無法勝任工作而解僱，分別於八十七年四月三日及同年六月五日離境，嗣再經行
    政院勞工委員會八十七年五月二十一日臺八十七勞職外字第○二三七四五二號遞
    補招募許可函核准於八十七年七月三日引進泰國籍外國人JITPHAKDEE SAWAT 及
    SOPHAKUL THONGYUN等二人，並經該會分別以八十七年九月二十二日台八十七勞
    職外字第○二七六○七三號、八十七年八月十三日臺八十七勞職外字第○二六五
    八三六號聘僱許可函許可JITPHAKDEE SAWAT之僱用自八十七年七月三日起至八十
    八年六月六日止，SOPHAKUL THONGYUN之僱用期間則自八十七年七月三日起至八
    十八年六月九日止，嗣被告金元公司及乙○○於上述僱用期限屆滿後未經許可仍
    繼續留用該二名外國人在金元公司內工作等事實，為被告等自白不諱，核與泰國
    籍人JITPHAKDEE SAWAT及SOPHAKUL THONGYUN於警訊時證述之情節相符，並有經
    濟部公司執照影本、居留外僑作業外勞詳細資料、護照影本、行政院勞工委員會
    八十九年六月二十八日台八十九勞訴字第三三○三五號、八十九年六月二十二日
    台八十九勞訴字第三六○三六號訴願決定書、行政院勞工委員會八十六年一月十
    一日臺八十六勞職外字第○二○二七八二號、八十七年九月二十二日台八十七勞
    職外字第○二七六○七三號、八十七年八月十三日臺八十七勞職外字第○二六五
    八三六號函，及該會八十九年十一月一日台八十九勞職外字第○二二○九五五號
    函附該二名外國人入境來臺工作期間之受聘僱情形等附卷可稽。被告雖辯稱係因
    過失未注意該二名外國人之遞補僱用期間致未及時申請展期而逾期留用云云，然
    上開二外國人因遞補而僱用，此為被告自承之情形，觀之被告所提出行政院勞工
    委員會八十七年九月二十二日台八十七勞職外字第○二七六○七三號、八十七年
    八月十三日臺八十七勞職外字第○二六五八三六號聘僱許可函中均明載該會許可
    JITPHAKDEE SAWAT之僱用期間為自八十七年七月三日起至八十八年六月六日止，
    SOPHAKUL THONGYUN之僱用期間則自八十七年七月三日起至八十八年六月九日止
    ，被告自難就該二名外國人之許可僱用期間諉為不知，是其等所辯，無非為事後
    圖卸之詞，不足採信，本件事證明確，被告等犯行均堪予認定。
二、核被告乙○○所為，係違反就服務法第五十三條第一款之規定，其聘僱人數為二
    人，應論以同法第五十八條第一項後段之罪；另被告金元公司因其受僱人乙○○
    因執行業務犯前開之罪，亦應依同法第五十八條第二項論處。本院審酌被告之犯
    罪動機、目的、手段、所生危害等一切情狀，認原審援引上開條文及刑法第十一
    條前段、第四十二條第二項、罰金罰鍰提高標準條例第二條、現行法規所定貨幣
    單位折算新台幣條例第二條之規定，均科處被告金元公司及乙○○罰金新台幣六
    萬元，同時就被告乙○○諭知易服勞役之折算標準，認事用法均無不合，量刑亦
    屬適當，被告上訴意旨，猶執陳詞，否認犯罪，指摘原判決不當，為無理由，應
    予駁回。
據上論斷，應依刑事訴訟法第四百五十五條之一第一項、第三項、第三百六十八條，
判決如主文。
本案經檢察官伍逸康到庭執行職務。
中      華      民      國      九十      年      一      月  二十九    日
                                  臺灣板橋地方法院刑事第二庭
                                      審判長法  官  梁  宏  哲
                                            法  官  高  玉  舜
                                            法  官  楊  博  欽
右正本證明與原本無異。
如不服本判決，應於判決送達後十日內，向本院提出上訴狀。
                                            書記官  韓  毓  寧
中      華      民      國      九十      年      一      月  二十九    日
附錄本案論罪科刑法條全文：
就業服務法第五十三條
雇主不得有左列行為：
一  聘僱或留用未經許可或許可失效之外國人。
二  以本人名義聘僱外國人為他人工作。
三  未經許可聘僱或留用他人所申請聘僱之外國人。
四  指派所聘僱之外國人從事申請許可以外之工作。
就業服務法第五十八條
違反第五十三條第一款、第二款或第三款規定，其聘僱或留用人數為一人
者，處六月以下有期徒刑、拘役或科或併科新台幣九萬元以下罰金；其聘
僱或留用人數為二人以上者，處三年以下有期徒刑、拘役或科或併科新台
幣三十萬元以下罰金。
法人之代表人、法人或自然人之代理人、受僱人或其他從業人員，因執行
業務犯前項之罪者，除處罰其行為人外，對該法人或自然人亦科以前項之
罰金。


司法院資訊處製作；財團法人民間司法改革基金會備份。
